# 请教陈版主，关于质保金的问题

提问人：everest2017 时间：2021-08-23 08:05:06
请教陈老师，某公司质保金有两种方式：一种是该公司以自有资金先行支付给客户，质保期满后客户将质保金退还给该公司；另一种是客户自合同款中扣留一部分作为质保金，质保期满后再支付给该公司。根据新收入准则，客户自合同款扣留的质保金应列示为合同资产。问题是以自有资金先行支付的质保金是列示为合同资产还是其他应收款？
学习了您在其他帖子中的回复“本企业（销售方）以现金方式缴存于客户的质保金应确认为单独的其他应收款，并在期末进行减值测试，该事项的会计处理不受新收入准则变化的影响。”。请问这样处理有理论依据吗？仅仅因为质保金支付方式不同导致报表列示不同，是否合理？

回答人：chenyiwei
合同资产只能对应于已确认的收入。而如果“该公司以自有资金先行支付给客户，质保期满后客户将质保金退还给该公司”，则原合同下的货款已经结清，仍存在的债权是质保期满后有权向客户索取的款项，其来源是卖方支付给买方的款项。因此列报为其他应收款。
但是，这部分其他应收款与一般的保证金类似，其可收回性不仅取决于客户的信用风险，也取决于自身提供的商品或服务有无瑕疵。因此，如果最终因商品或服务存在瑕疵而导致该质保金全部或不能收回的，则不能收回的部分仍应冲减收入，而不是作为坏账损失。